

## CONTACTO

- +57 301 259 1030
- davidonofre1010@gmail.com
- www.github.com/DavidOnofre24
- Av 4 bis oeste #13-11. Cali

## EDUCACIÓN

2018 - 2022 Ingeniería en sistemas

Universidad UNIAJC

## **IDIOMAS**

Español - Nativo Inglés - B1

#### **HABILIDADES**

- Flutter
- Dart
- PHP
- Laravel
- SQL
- GIT
- Java
- Resolución de problemas
- Gestión del tiempo
- HTML, CSS Y JAVASCRIPT

# DAVID ONOFRE

#### DESARROLLADOR FLUTTER

Portafolio: <a href="https://onofre-portafolio.netlify.app">https://onofre-portafolio.netlify.app</a>

#### **SOBRE MI**

Ingeniero de sistemas con mas de 3 años de experiencia en el desarrollo de aplicaciones móviles utilizando Flutter y desarrollador freelancer web. Apasionado por mi trabajo, siempre estoy en busca de nuevos conocimientos para crecer tanto profesional como personalmente. Destacado por la resolución efectiva de problemas técnicos, optimización de rendimiento y colaboración en equipos para lograr resultados excepcionales.

#### EXPERIENCIA LABORAL

**DESARROLLADOR FULL-STACK (NETHEXA)** 

Septiembre 2023 - Actualidad

**DESARROLLADOR FLUTTER (MANZANA VERDE SAS)** 

Septiembre 2022 - Julio 2023

**DESARROLLADOR FLUTTER (ANUROTEC SAS)** 

Febrero 2021 - Septiembre 2022

## HABILIDADES TECNICAS

- Fuerte comprensión de la programación orientada a objetos y patrones de diseño.
- Experiencia sólida en el desarrollo de aplicaciones móviles (Flutter).
- Conocimiento en manejadores de estado (Provider, Cubit, Bloc,Riverpod)
- Familiaridad con herramientas como Git, Jira y Metodología Ágil.
- Amplio conocimiento en pruebas automatizadas, unitarias y de integración.
- Habilidades avanzadas de resolución de problemas.
- Experiencia con creación y consumo de API REST
- Clean code, principios SOLID, integración continua CI/CD.
- Almacenamiento y gestión de datos en la nube (Firebase, AWS)
- Bases de datos relacionales (MYSQL, PostgreSQL, SQLite)
- Desarrollo de aplicaciones web utilizando Laravel y WordPress.

### **PROYECTOS DESTACADOS**

#### MANZANA VERDE APP

2023 | Manzana Verde

Es una app donde su característica principal es que el usuario puede programar comida saludable o pedir al instante. App store y Play Store

#### XISFO

2023 | Xisfo SAS

Es una aplicación tipo Wallet donde se puede hacer transferencias y utilizar servicios

#### MANZANOS (APP REPARTIDORES)

2023 | Manzana Verde

Es una app que utiliza el repartidor para conocer su ruta y entregar sus pedidos a tiempo. Disponible en play store